臺灣雲林地方法院刑事判決　　　　　　　　　　　　　九十一年度訴字第一五號
　　公　訴　人　臺灣雲林地方法院檢察署檢察官
　　被　　　告　乙○○
右列被告因違反毒品危害防制條例案件，經檢察官提起公訴（九十一年度毒偵字第一
七八號），及移送併辦（九十一年度毒偵字第四○三號），本院判決如左：
    主  文
乙○○連續施用第壹級毒品，處有期徒刑拾月；扣案之第壹級毒品海洛因陸小包【合
計淨重零點玖玖公克（包裝重壹點陸貳公克）】及殘留海洛因成分之注射針筒柒支、
小殘渣袋壹個，均沒收銷燬之。又連續施用第貳級毒品，處有期徒刑柒月；扣案之第
貳級毒品安非他命參小包（驗餘淨重壹拾肆點肆零參柒公克）及殘留安非他命成分之
分裝鏟伍支、分裝袋參個、大殘渣袋壹個，均沒收銷燬之。應執行有期徒刑壹年貳月
；扣案之第壹級毒品海洛因陸小包【合計淨重零點玖玖公克（包裝重壹點陸貳公克）
】及殘留海洛因成分之注射針筒柒支小殘渣袋壹個、第貳級毒品安非他命參小包（驗
餘淨重壹拾肆點肆零參柒公克）及殘留安非他命成分之分裝鏟伍支、分裝袋參個、大
殘渣袋壹個，均沒收銷燬之。
    事  實
一、乙○○前於民國九十年三月間，因一犯施用第二級毒品案件，經法院裁定送觀察
    、勒戒後，認無繼續施用毒品之傾向，由臺灣雲林地方法院檢察署檢察官於九十
    年七月六日，以九十年度毒偵緝字第八二號為不起訴處分確定；又於九十年十月
    間，因二犯施用第一級毒品案件，經法院裁定送觀察、勒戒後，認無繼續施用毒
    品之傾向，復由臺灣雲林地方法院檢察署檢察官於九十年十一月十九日，以九十
    年度毒偵字第一四九０號為不起訴處分確定。詎乙○○仍不知悔改，復基於施用
    第一級毒品之概括犯意，自九十一年二月初某日起，至同年月十五日止，連續在
    雲林縣斗六市○○路三十二號租住處，以將第一級毒品海洛因置入針筒內注射血
    管之方式，施用第一級毒品海洛因，約施用三、四次；另基於施用第二級毒品之
    概括犯意，自九十一年一月十八日某時起，至九十一年二月十五日晚上七時許止
    ，連續在上開租住處，以將安非他命置於玻璃球內，用火烤燒吸食其煙之方式，
    施用第二級毒品安非他命，約施用五、六次。嗣因其犯竊盜案件，遭發佈通緝，
    於九十一年二月十八日下午四時四十分許，在雲林縣斗六市○○路三十二號租住
    為警緝獲，並扣得海洛因五小包【合計淨重０．九六公克（包裝重一．四一公克
    ）】及殘留海洛因成分之注射針筒柒支、小殘渣袋壹個、安非他命三小包（毛重
    一七．二六八八克，淨重一四．四八六三克，取樣０．０八二六克已鑑析用罄，
    餘一四．四０三七克）及殘留安非他命成分之分裝鏟伍支、分裝袋參個、大殘渣
    袋壹個等物；並於人犯隨案解送臺灣雲林地方法院檢察署時，由該署法警在乙○
    ○上衣口袋內查獲海洛因一小包【淨重０．０三公克（包裝重０．二一公克）。
二、案經雲林縣警察局報請臺灣雲林地方法院檢察署檢察官偵查起訴及臺灣雲林第二
    監獄函請該署檢察官偵查後移送併辦。
    理  由
一、右揭事實，業經被告乙○○於偵查及本院審理時坦白承認，並有白粉六小包、顆
    粒三小包、分裝鏟五支、分裝袋三個、注射針筒七支、殘渣袋二個（大小各一個
    ）等物扣案可佐，而該扣案物經送鑑定結果，白粉六小包均含有第一級第六項毒
    品海洛因成分【合計淨重０．九九公克（包裝重一．六二公克）】；顆粒三小包
    均含有甲基安非他命成分（毛重一七．二六八八克，淨重一四．四八六三克，取
    樣０．０八二六克已鑑析用罄，餘一四．四０三七克）；分裝鏟五支、分裝袋三
    個及大殘渣袋一個，均有甲基安非他命之成分；注射針筒七支及小殘渣袋一個均
    有煙毒（海洛因）成份，此有法務部調查局九十一年三月二十五日調科壹字第一
    六０００一六八七號、九十一年四月一日調科壹字第一六０００一六八九號鑑定
    通知書及國防部憲兵司令部刑事鑑識中心九十一年三月二十一日（九一）綱得字
    第０三六四０號鑑驗通知書各一紙附卷可憑。又被告於九十一年二月十八日為警
    查獲及進入臺灣雲林第二監獄另案執行時，所採尿液經送檢驗結果，均呈嗎啡（
    鴉片類）及甲基安非他命（安非他命類）陽性反應，亦有雲林縣衛生局煙毒尿液
    檢驗成績書、查獲煙毒麻管嫌犯尿液送檢真實姓名對照表、受刑人身份簿、檢體
    採收紀錄表、詮昕科技股份有限公司濫用藥物尿液檢驗報告各一紙在卷可憑。復
    被告前因施用第二級毒品案件，分別經送觀察、勒戒後，均認無繼續施用毒品之
    傾向，由臺灣雲林地方法院檢察署檢察官分別於九十年七月六日及九十年十一月
    十九日，以九十年度毒偵緝字第八二號及九十年度毒偵字第一四九０號為不起訴
    處分確定等情，復有各該不起訴處分書、刑案資料查註紀錄表及臺灣高等法院被
    告全國前案紀錄表在卷足憑。本件事證明確，被告三犯施用毒品之犯行，堪以認
    定，自應依法論科。
二、查海洛因及安非他命係毒品危害防制條例第二條第二項第一款及第二款所規定之
    第一級毒品及第二級毒品，不得非法持有、施用。核被告所為，係犯毒品危害防
    制條例第十條第一項及第二項之罪。被告持有毒品進而施用，其持有之低度行為
    為施用之高度行為所吸收，均不另論罪。又其先後多次施用第一級毒品及第二級
    毒品之犯行，均時間緊接，各該犯罪構成要件相同，顯均係基於概括犯意反覆為
    之，均應依連續犯論以一罪，並加重其刑。其所犯上開二罪，罪名與犯罪構成要
    件不同，犯意各別，行為互殊，應予分論併罰。檢察官移送併辦部分（九十一年
    度毒偵字第四○三號）為被告於九十一年二月十五日，在雲林縣斗六市○○路三
    二號租住處，施用第一級毒品及第二級毒品之犯行，此部分係前開已提起公訴部
    分之連續犯部分事實，為起訴效力所及，本院自應併予審理。爰審酌被告前有竊
    盜、偽造文書等前科，素行不佳，且曾先後經二次觀察、勒戒為不起訴處分後，
    仍不知悔改，猶施用毒品不輟，足見其意志薄弱，及其犯罪之動機、目的、手段
    、所生危害，及其犯後坦承犯行之態度等一切情狀，分別量處如主文所示之刑，
    並定其應執行之刑，以資懲儆。
三、扣案之注射針筒七支及小殘渣袋一個均有煙毒（海洛因）成份，而分裝鏟五支、
    分裝袋三個及大殘渣袋一個，均有甲基安非他命之成分，業如前述，應與扣案之
    海洛因六小包【合計淨重０．九九公克（包裝重一．六二公克）】；安非他命三
    小包（毛重一七．二六八八克，淨重一四．四八六三克，取樣０．０八二六克已
    鑑析用罄，餘一四．四０三七克），併依毒品危害防制條例第十八條第一項前段
    之規定宣告沒收銷燬之。至扣案之剪刀二支，雖係被告所有，惟並非供其犯罪所
    用或預備之物，業經被告本院審理時陳明在卷，亦非違禁物，爰不另為沒收之宣
    告。
據上論斷，應依刑事訴訟法第二百九十九條第一項前段，毒品危害防制條例第十條第
一項、第二項、第十八條第一項前段，刑法第十一條前段、第五十六條、第五十一條
第五款，判決如主文。
本案經檢察官甲○○到庭執行職務。
中      華      民      國      九十一      年      四    月    三十    日
                                        臺灣雲林地方法院刑事第一庭
                                            法  官  廖  國  勝
右正本證明與原本無異。
如不服本判決，應於判決送達後十日內向本院提出上訴狀( 應附繕本 )。
                                            書記官  顏  錦  清
中      華      民      國      九十一      年      四    月    三十    日
附錄本案論罪科刑法條全文：
毒品危害防制條例第十條：
施用第一級毒品者，處六月以上五年以下有期徒刑。
施用第二級毒品者，處三年以下有期徒刑。
